臺灣士林地方法院民事簡易判決
110年度士簡字第1319號
原      告  李錦    
被      告  陳丹妮  

上列當事人間因被告過失傷害案件（110年度審交簡字第121號）
，原告提起刑事附帶民事訴訟請求損害賠償事件（110年度審交
附民字第5號），經本院刑事庭裁定移送前來，於民國110年11月
12日言詞辯論終結，本院判決如下：
    主  文
被告應給付原告玖仟柒佰元。
原告其餘之訴及假執行之聲請均駁回。
本判決原告勝訴部分得假執行。
    訴訟標的及理由要領
一、原告起訴主張：被告於民國108 年11月29日11時許，騎乘車
    牌號碼000-0000號普通重型機車（下稱A車），沿臺北市北
    投區振興街西往東方向行駛，行經該路段與天母西路130 巷
    交岔路口時，本應注意騎車行經行人穿越道，遇有行人穿越
    時，無論有無交通指揮人員指揮或號誌指示，均應暫停讓行
    人先行通過，且應注意車前狀況，隨時採取必要之安全措施
    ，而依當時情況，並無任何不能注意之情形，竟疏未注意，
    未注意車前狀況亦未暫停讓行人先行通過，即貿然騎車前行
    ，適有原告牽行腳踏車（下稱B車）由南往北方向，沿行人
    穿越道穿越振興街，被告見狀閃避不及，其所騎乘之A車前
    輪撞擊原告牽行之B車前輪，致原告人車倒地，因而受有頭
    部、左側胸壁、雙側膝部、踝部挫傷等傷害。嗣於同日13時
    30分許，因被告返回現場拍照，為原告之配偶及訴外人黃昭
    南及其女即訴外人黃詩涵發現而上前理論，雙方發生拉扯後
    ，被告乃於同日16時45分許前往警局報案，並向員警告知上
    開交通事故之經過，迄至同日22時許，原告始行報案處理本
    件交通事故。被告上開過失不法侵害原告身體權之行為，已
    使原告精神上產生莫大痛苦。為此，爰依侵權行為法律關係
    請求被告賠償新臺幣（下同）1,520,000元【含醫療費用：1
    20,000元、交通補助費用：10,000元、受傷期間不能工作損
    失：720,000元（以月薪40,000元計算，共請求18個月）、
    利息損失：10,000元、訴訟費用（含商譽、信賴度損害）：
    280,000元、營養品費用：60,000元及精神慰撫金：320,000
    元】等語；並聲明：被告應給付原告1,520,000元。
二、被告則以：本件交通事故發生當時，該肇事路段之路口並無
    行車號誌。當時係原告牽著B車突然竄出經過路口，當下伊
    有遵守行車安全距離，於緊急反應下，僅A車前輪碰觸到B車
    前輪，並未碰撞到原告，兩造與A、B兩車均未滑行或摔倒。
    原告於警詢中陳稱，本件交通事故發生後，原告先搭公車至
    行天宮收驚，並於108年11月29日16時48分許到振興醫院急
    診檢查及治療，由原告後續於偵查庭上提供之診明書證明書
    上記載，原告除健保申報檢查項目外，需自行負擔部分僅藥
    費5元，顯見原告於本件交通事故發生後，初次就醫治療時
    之外顯傷害極其輕微，否則原告當不致於事故發生後將近6
    小時後才就醫治療。本件原告請求之金額過高，且部分請求
    未提出任何證據資料證明原告確受有損害。此外，原告請求
    之精神慰撫金，亦屬過高，應予酌減等語，資為抗辯；並聲
    明：原告之訴及假執行之聲請均駁回。
三、得心證之理由：
　　按因故意或過失，不法侵害他人之權利者，負損害賠償責任
    ；不法侵害他人之身體或健康者，對於被害人因此喪失或減
    少勞動能力或增加生活上之需要時，應負損害賠償責任；不
    法侵害他人之身體、健康、名譽、自由、信用、隱私、貞操
    ，或不法侵害其他人格法益而情節重大者，被害人雖非財產
    上之損害，亦得請求賠償相當之金額，民法第184條第1項前
    段、第193條第1項、第195條第1項前段分別定有明文。原告
    主張被告於上開時、地騎乘A車有過失，致與其所騎乘之B車
    發生碰撞而肇事，原告因而人車倒地，並因而受有前開傷勢
    之事實，業據提出起訴書、診斷證明書、醫療費用收據、免
    用統一發票收據、門診掛號費收據及轉診單等件為證，且被
    告上開不法侵權行為，前經原告提起過失傷害刑事告訴，由
    臺灣士林地方檢察署檢察官向本院提起公訴，為本院以110
    年度審交簡字第121號判決，判處被告拘役55日在案，有上
    開刑事判決在卷可查。被告抗辯伊有遵守行車安全距離，於
    事發當下僅A車前輪碰觸到B車前輪，並未碰撞到原告，原告
    亦未因而摔倒，伊就本件交通事故發生並無過失云云，顯與
    上開事證不符，為不可採。基上事證，足認本件被告確有上
    開騎乘A車之過失行為，致原告受有前開傷勢，原告依據侵
    權行為法律關係請求被告賠償，自屬有據。茲本院審酌原告
    前開各項損害賠償請求有無理由及其金額若干？析述如下：
（一）醫藥費用部分：
    1.原告主張其因被告上開過失不法侵權行為，受有前開傷勢
　　　，並而支出醫療費用共100,000元云云，惟本院審酌原告
      因本件交通事故所受頭部、左側胸壁、雙側膝部、踝部挫
      傷等傷害，該等傷勢尚屬輕微，依一般通常情形，於經歷
      1個月期間之治療休養後理應能痊癒，爰認原告請求被告
      賠償醫療費用應以自本件交通事故（即108年11月29日）
      發生當日起算，約1個月即108年11月29日至108年12月29
      日此一期間內為合理範圍，經本院核算原告於此期間支出
      之醫療費用共計1,700 元（見附民卷第19、25頁），如附
      民卷第21頁所示108年11月29日醫療費用與附民卷第19頁
      所示108年11月29日醫療費用550元，兩者為同一筆醫療費
      用支出，故不予計入。
　　2.原告雖提出如翊健康診所109年5月16日、109年11月2日、
      109年11月30日之診斷證明書記載原告患有「頸椎第五六
      七節神經壓迫、頸椎第四第四節椎體第一級滑脫、雙臀肌
      群扭挫傷、雙臀肌群扭挫傷」等病症（見附民卷第7、9、
      13頁）；及振興醫院110年10月27日診斷證明書記載原告
      患有「適應障礙症」之病症。惟參諸本院於110年5月3日
      所宣判之110 年度審交簡字第121號刑事判決所認定原告
      於108年11月29日本件交通事故發生當日所受之傷害係「
      頭部、左側胸壁、雙側膝部、踝部挫傷」等傷勢，並未認
      定原告因本件交通事故受有「頸椎第五六七節神經壓迫、
      頸椎第四第四節椎體第一級滑脫、雙臀肌群扭挫傷、雙臀
      肌群扭挫傷及適應障礙症」等病症，原告未舉證證明
　　　其之所以罹患上開病症與本件交通事故有關，且核其就診
      日期與本件交通事故發生日已相隔半年以上，而本院前開
      刑事判決所認定原告所受頭部、左側胸壁、雙側膝部、踝
      部挫傷等傷害，該等傷勢並非嚴重，依通常情形於經歷1
      個月期間之治療休養後理應能痊癒，故原告自108年12月3
      0日以後請求其餘醫療費用之支出，均難認本件交通事故
      所受傷勢有關，爰認原告逾1,700 元醫療費用部分之請求
      ，為無理由，不應准許。
（二）交通補助費用部分：
　　　原告主張其因被告之上開過失不法侵害行為，而受有交通
      補助費用100,00元之損害云云，惟原告並未提出支出該等
      費用之相關單據供本院參酌，難認原告實際受有損害。是
      原告此部分之請求，舉證尚有不足，不能允准。
（三）不能工作薪資損失部分：
　　　原告主張其因被告之上開過失不法侵害行為，而受有受傷
      期間不能工作損失720,000元（以月薪40,000元計算，共
      請求18個月）云云，惟原告於本件交通事故發生時，已年
      滿68歲，已逾法定退休年齡，則原告是則原告當時是否仍
      在工作，而受有薪資損失，已非無疑。此外，原告復未提
      出向任職公司請假之請假單或薪資表等相關證據舉證以明
      ，難認原告實際受有此部分損害。原告此部分之請求，舉
      證不足，應予駁回。
（四）利息損失部分：
　　　原告主張其因被告之上開過失不法侵害行為，而受有利息
      損失10,000元云云，惟原告並未提出任何證據供本院參酌
      ，已難認原告實際受有損害。又原告縱受此損害亦難認與
      本件被告過失不法侵權行為間有相當因果關係，故原告此
      部分之請求，顯無理由，應予駁回。
（五）訴訟費用（含商譽、信賴度損害）部分：
　　　原告主張其因被告之上開過失不法侵害行為，而受有支出
      訴訟費用（含商譽、信賴度損害）共280,000元之損害云
      云，惟就律師費部分，按我國民事事件處理，除了第三審
      程序、法院或審判長依法律規定為當事人任律師為特別代
      理人或訴訟代理人者外，並不採行強制律師代理制度，換
      言之，關於民事程序，當事人委任律師與否，原有自由選
      擇之權，法院亦不因其未委託律師，在調查證據或自由心
      證上有何歧異，故律師報酬並非必要程序費用，因委任律
      師所支出之費用，尚難令由敗訴人負擔（臺灣高等法院10
      3年度上字第675號民事判決內容參照）。本件原告委請律
      師提供調解、告訴代理、偵查程序辯護及交付審判申請等
      服務，而支出之律師費用部分，乃原告於另案行使法律上
      權利所支出之成本，與本件被告之侵權行為並無關連，難
      認係因被告所造成之損，原告據此請求被告應賠償律師費
      用，即難憑採。又原告請求所謂商譽、信賴度損害部分，
      原告未提出任何證據供本院參酌，已難認原告實際受有損
      害。此外，縱原告受此損害亦難認與本件被告過失不法侵
      權行為間有相當因果關係，原告此部分之請求，顯無理由
      ，應予駁回。
（六）營養品費用部分：
　　　原告主張其因被告之上開過失不法侵害行為，而受有支出
      營養品費用60,000元之損害云云，惟原告並未提出支出該
      等費用之相關單據供本院參酌，難認原告實際受有損害。
      是原告此部分之請求，舉證不足，無由允准。
（七）精神慰撫金部分：
　　  按因故意或過失，不法侵害他人之權利者，負損害賠償責
      任；不法侵害他人之不法侵害他人之身體、健康，被害人
      雖非財產上之損害，亦得請求賠償相當之金額，民法第18
      4條第1項前段、第195條第1項前段分別定有明文。原告主
      張被告上開過失不法侵權行為，侵害原告之身體法益之事
      實，堪認屬實，已如上述，本院斟酌本件過失傷害事故發
      生之經過、原告因被告之過失行為造成頭部、左側胸壁、
      雙側膝部、踝部挫傷等傷勢，尚屬輕微，暨原告國小肄業
      、名下有不動產；而被告國小畢業，之前擔任清潔人員，
      日薪約1,200元，名下有不動產等情，認原告請求被告賠
      償慰撫金320,000元，尚屬過高，認為原告請求精神上之
      損害賠償以8,000元為適當，逾此範圍之請求，即非有據
      。
四、綜上所述，本件原告得請求被告賠償之金額應為9,700元【
      計算式：1,700元（醫療費用）＋8,000元（精神慰撫金）＝
      9,700元）。
五、從而，原告依民法侵權行為法律關係，於請求被告賠償9,70
    0元範圍內，為有理由，應予准許。逾此範圍之請求，即屬
    無據，應予駁回。原告之訴駁回部分，其假執行之聲請即失
    所附麗，應併駁回，併此敘明。
六、本件事證已臻明確，兩造其餘攻擊防禦方法及證據，核與判
    決之結果，不生影響，爰不一一論列，併此敘明。
七、本件係刑事附帶民事訴訟，由刑事合議庭裁定移送本庭之事
    件，依刑事訴訟法第504條第2項之規定，免納裁判費，故本
    件無應確定之訴訟費用額。 
中　　華　　民　　國　　110 　年　　11　　月　　26　　日
                  士林簡易庭法  官  張明儀
以上正本係照原本作成。
如不服本判決，應於送達後20日內，向本院提出上訴狀並表明上
訴理由，如於本判決宣示後送達前提起上訴者，應於判決送達後
20日內補提上訴理由書（須附繕本）。
中　　華　　民　　國　　110 　年　　11　　月　　26　　日
                            書記官  劉彥婷